【裁判字號】    97,易,1647
【裁判日期】    971023
【裁判案由】    竊盜
【裁判全文】
臺灣士林地方法院刑事判決              97年度易字第1647號
公  訴  人  臺灣士林地方法院檢察署檢察官
被      告  甲○○
上列被告因竊盜案件，經檢察官提起公訴（97年度偵字第12882
號），本院判決如下：
    主  文
甲○○竊盜，處拘役伍拾伍日，如易科罰金，以新臺幣壹仟元折
算壹日。
    事  實
一、甲○○意圖為自己不法之所有，於民國97年9 月29日22時30
    分許，在臺北縣淡水鎮○○路46號「屈臣氏」商店，徒手竊
    取臺灣屈臣氏個人用品商店股份有限公司（下稱屈臣氏公司
    ）所有擺放在該商店門口之鑰匙圈指甲剪5 個（共價值新臺
    幣245 元），得手後即將之放置在其隨身攜帶之購物袋內，
    嗣於欲離開現場之際，適為該商店之店員乙○○發覺而報警
    查獲。
二、案經屈臣氏公司訴由臺北縣政府警察局淡水分局報告臺灣士
    林地方法院檢察署檢察官偵查起訴。
    理  由
壹、證據能力部分：
    本案所引用之供述及非供述證據，經本院依法踐行調查證據
    程序，檢察官及被告均不爭執各該證據之證據能力，且亦查
    無依法應排除其證據能力之情形，是後述所引用證據之證據
    能力均無疑義。
貳、實體部分：
一、訊據被告甲○○對於上揭事實坦白承認，並核與證人即上開
    「屈臣氏」商店店員乙○○於警詢、檢察官訊問時所證述上
    址「屈臣氏」商店遭竊之情節一致，此外，復有贓物認領保
    管單1 紙及現場、贓物照片8 幀附卷可稽，堪認被告上開任
    意性自白，核與事實相符，可以採取。本件事證已經明確，
    被告上揭犯行足可認定，應依法論科。
二、核被告甲○○所為，係犯刑法第320 條第1 項竊盜罪。爰審
    酌被告正值青年，不思以正途賺取金錢，竟竊取他人所有財
    物，其所為對被害人造成財產上損失，所為非是，及被告犯
    罪之動機、目的、手段、竊得財物之價值、犯後態度、素行
    等一切情狀，量處如主文所示之刑，並諭知易科罰金之折算
    標準，以示懲儆。至公訴人雖就被告求處有期徒刑1 年，惟
    審酌本件被告之具體犯罪情節及前揭各情，認公訴人上開求
    刑，尚嫌過重，而應以主文所示之刑為妥適；公訴人另聲請
    依刑法第90條第1 項之規定，對被告宣告強制工作，惟按刑
    法第90條第1 項固規定「有犯罪之習慣，或因遊蕩或懶惰成
    習而犯罪者，於刑之執行前，令入勞動場所強制工作」，而
    觀之本件被告除前於97年間，因犯竊盜罪，經本院於97年6
    月26日，以97年士簡字第959 號判決判處拘役30日，如易科
    罰金，以新臺幣1000元折算1 日，並於97年7 月28日確定外
    ，並未曾因其他犯罪經法院判決有罪確定在案，有臺灣高等
    法院被告前案紀錄表1 份在卷可考，是被告再犯本件竊盜罪
    ，尚難謂被告積習已深，顯有犯罪之習慣，復無證據證明被
    告有因遊蕩或懶惰成習而犯罪之情形，且被告俟判決確定執
    行本件科處之刑，應足收刑罰執行矯正之效果，故本院認前
    開對其所宣告之刑，已足惕勵其奮發向上，尚無併予宣告強
    制工作之必要，併予敘明。
據上論斷，應依刑事訴訟法第284 條之1 、第299 條第1 項前段
，刑法第320 條第1 項、第41條第1 項前段，刑法施行法第1 條
之1 第1 項、第2 項前段，判決如主文。
本案經檢察官余秉甄到庭執行職務。
中    華    民    國    97    年    10    月    23    日
                  刑事第七庭法  官  王美玲
以上正本證明與原本無異。
如不服本判決，應於收受送達後10日內向本院提出上訴書狀，其
未敘述上訴理由者，應於上訴期間屆滿後20日內向本院補提理由
書狀（均須按他造當事人之人數附繕本）。
                            書記官  林靜枝
中    華    民    國    97    年    10    月    23    日
附錄論罪科刑法條：
刑法第320 條第1 項：
  意圖為自己或第三人不法之所有，而竊取他人之動產者，為竊
  盜罪，處5 年以下有期徒刑、拘役或5 百元以下罰金。


司法院資訊處製作；財團法人民間司法改革基金會備份。
